【裁判字號】    97,易,3282
【裁判日期】    970926
【裁判案由】    竊盜等
【裁判全文】
臺灣臺中地方法院刑事判決              97年度易字第3282號
公  訴  人  臺灣臺中地方法院檢察署檢察官
被      告  寅○○
            丁○○
上列被告等因竊盜等案件，經檢察官提起公訴（97年度偵字第10
665、12560號），被告等已就被訴事實為有罪之陳述，本院裁定
適用簡式審判程序，判決如下：
    主    文
寅○○所犯附表二所示之罪，各處如附表二所示之刑；又損壞公
務員職務上掌管之物品，累犯，處有期徒刑陸月。應執行有期徒
刑貳年陸月，未扣案之螺絲起子壹支、鑰匙壹支、六角扳手壹支
及塑膠管壹條，均沒收。
丁○○所犯附表二編號4至8所示之罪，各處如附表二編號4至8所
示之刑。應執行有期徒刑壹年伍月，未扣案之螺絲起子壹支、鑰
匙壹支，均沒收。
    犯罪事實
一、寅○○前因竊盜等案件，分別經臺灣高等法院臺中分院以87
    年度上易字第560號、87年度上易字第2211號判處有期徒刑1
    年2月、2年確定，入監執行後，至於民國92年8月18日因縮
    短刑期假釋出監，於92年11月24日假釋期滿，未經撤銷假釋
    ，以已執行論；又曾因毒品危害防制條例案件，經本院以94
    年度沙簡字第262號判處有期徒刑6月確定；又因竊盜案件，
    經本院以94年度易字347號判處有期徒刑1年3月確定，經定
    應執行刑有期徒刑1年7月確定，入監執行後，至於96年2月8
    日因縮短刑期假釋出監，於96年7月11日假釋期滿，未經撤
    銷假釋，以已執行論。丁○○曾因違反毒品危害防制條例案
    件，經臺灣高等法院臺中分院以93年度上訴字第17 00號判
    決，分別判處有期徒刑1年6月、9月，定其應執行有期徒刑2
    年1月確定，於95年8月28日執行完畢。
二、寅○○分別基於意圖為自己不法所有之犯意，先後於附表一
    編號1至3、9、10所示之時地，以附表一編號1至3、9、10所
    示之方法，竊取甲○○、丑○○、庚○○、壬○○、癸○○○等人之財物，又與丁○○分別共同基於意圖為自己不法所
    有之犯意聯絡，於如附表一編號4至8所示之時地，以附表一
    編號4至8所示之方法，竊取丙○○、子○○、乙○○、己○○等人之財物。
三、寅○○於97年5月19日晚上11時許，駕駛其母所有之車牌號
    碼OY－8926號自小客車，行經臺中縣大甲鎮○○路308號前
    ，適遇持本院核發之搜索票執行無著之員警攔檢時，明知攔
    檢之人為依法執行職務之臺中縣警察局大甲分局偵查隊員警
    ，竟圖逃逸，而基於妨害公務及損壞公務員職務上掌管之物
    品之犯意，見臺中縣警察局大甲分局偵查隊員警洪廷國、張
    永澤、吳明倫、辛○○將其職務上所掌管之車牌號碼3632－
    HS、3485－LC號偵防車，以前後包夾之方式，擋住寅○○駕
    駛之自小客車之際，寅○○即以前後衝撞之方式，撞開偵防
    車，造成車牌號碼3632－HS號偵防車右後保險桿受損、車牌
    號碼3485－LC號偵防車左前保險桿受損，以此方式對於依法
    執行公務之員警為強暴行為並損壞員警職務上所掌之物品，
    旋因寅○○於兩車間衝撞出縫隙而駛車逃離。嗣於97年5月
    20日上午7時20分許，在臺中縣外埔鄉○○路978號前，為警
    發現寅○○所駕駛之上開自小客車，並在車內扣得寅○○所
    竊取之咖啡研磨機、雷射經緯儀各1臺，並循線查獲附表一
    編號1至7、9、10之竊盜犯行。寅○○另於有偵查犯罪職權
    之公務員發覺前，向偵辦本案之員警坦承附表一編號8之竊
    盜犯行並接受裁判，始循線查獲附表一編號8之情。
四、案經臺中縣警察局大甲分局報告臺灣臺中地方法院檢察署檢
    察官偵查起訴。
    理    由
一、上開犯罪事實業據被告寅○○、丁○○於本院審理中坦承不
    諱，被告寅○○於警詢、偵查中就附表一所示之竊盜犯行亦
    坦承在卷，核與證人即被害人丙○○、乙○○、己○○、甲○○、丑○○、庚○○、壬○○、癸○○○之女陳素棻、證
    人即受被告寅○○委託寄放物品之黃婉萍等人於警詢時之指
    訴、被害人子○○於警詢時證述、證人辛○○於偵查、本院
    審理時證述情節相符。此外，復有臺中縣警察局大甲分局扣
    押物品目錄表2張、贓物認領保管單5張及現場照片及錄影監
    視翻拍畫面照片共24張在卷可考，足認被告寅○○、丁○○
    之自白與事實相符，應堪採信。故本案事證明確，被告2人
    犯行均堪認定。
二、論罪科刑：
  (一)按行為後法律有變更者，適用行為時之法律。但行為後之法
    律有利於行為人者，適用最有利於行為人之法律，刑法第2
    條第1項定有明文，茲因本案附表一編號1部分之犯行論罪科
    刑所適用之刑法法律於94年2月2日修正公布，並於95年7月1
    日施行，有下列變更，爰比較新舊法如下：
    1.法定本刑中，關於得併科罰金刑最低額部分，依修正後刑
      法第33條第5款規定為「罰金：新台幣一千元以上，以百
      元計算之」，較舊法所定罰金最低額為「銀元一元以上」
      為重，經比較新舊法之結果，自以修正前規定較有利於被
      告寅○○（最高法院96年度台上字第7342號判決參照）。
    2.另依刑法施行法第1條之1之立法說明，謂該條文第2項係
      「考量新修正之刑法施行後，不再適用『現行法規所定貨
      幣單位折算新台幣條例』，為使罰金數額趨於一致，避免
      衍生新舊法比較適用問題，以緩和實務適用法律之衝擊之
      前提下，規定第二項如上」等詞，顯見刑法施行法第1條
      之1第2項增訂後，自無再就「現行法規所定貨幣單位折算
      新台幣條例」、「罰金罰鍰提高標準條例」比較新舊法適
      用之問題。是關於刑法第320條第1項之法定刑為罰金刑提
      高標準部分，自應適用裁判時之法律即刑法施行法第1條
      之1之規定（最高法院96年度台上字第5331、5438號判決
      意旨參照）。
    3.又關於累犯之規定，刑法第47條雖有變更，惟本案被告寅
      ○○係於受有期徒刑之執行完畢，5年以內再故意犯本案
      附表一編號1部分之有期徒刑以上之罪，不論依修正前之
      刑法第47條，或修正後之刑法第47條第1項之規定，均構
      成累犯，對被告寅○○而言並無有利或不利之情形，自不
      生新舊法比較之問題（最高法院97年度第1次刑事庭會議
      決議參照）。
  (二)按刑法第321條第1項第3款之攜帶兇器竊盜罪，所謂兇器，
    其種類並無限制，凡客觀上足對人之生命、身體構成威脅，
    具有危險性之兇器均屬之，本案被告寅○○所攜帶之螺絲起
    子長約15公分、為鐵製品、尖端為一字型，業據被告寅○○
    於本院審理時供述在卷，足認上開之物客觀上足以對人體造
    成威脅，可認定為兇器；次按刑法第321條第1項第3款之攜
    帶兇器竊盜罪，所謂兇器係指具有危險性之「器械」而言，
    而磚塊、石頭乃自然界之物質，尚難謂為通常之「器械」，
    從而被告寅○○就附表一編號3持磚塊砸毀他人門窗竊盜部
    分，尚難論以攜帶兇器竊盜罪（最高法院92年度台非字第38
    號判決意旨參照）；再被告寅○○就附表一編號9、10持六
    角扳手竊取車牌犯行部分，其持用之六角扳手長僅約7、8公
    分、厚度不到0.5公分、為圓形之鈍器、持握時則為手掌包
    覆等情，亦據被告寅○○於本院審理時供述甚詳，足認上開
    之物客觀上不足以對人體造成威脅，尚難認定為兇器；另窗
    戶有防閑之功能，自屬安全設備。核被告寅○○、丁○○就
    附表一編號4持螺絲起子竊取自小客車未遂所為，均係犯刑
    法第321條第2項、第1項第3款之攜帶兇器竊盜未遂罪，就附
    表一編號5至7持螺絲起子竊取自小客車所為，均係犯刑法第
    321條第1項第3款之攜帶兇器竊盜罪，就附表一編號8所為，
    則均係犯刑法第320條第1項竊盜罪；被告寅○○就附表一編
    號3所為，係犯刑法第321條第1項第2款之毀越安全設備竊盜
    罪，就附表一編號1、2、9、10所為，均係犯刑法第320條第
    1項竊盜罪；被告寅○○另犯刑法第135條第1項妨害公務罪
    、刑法第138條妨害職務上掌管之文書物品罪。被告所犯妨
    害公務罪及妨害職務上掌管之文書物品罪，乃以一強暴行為
    犯之，為想像競合犯，應依刑法第55條規定，從一較重之妨
    害職務上掌管之文書物品罪處斷。起訴書雖未論及妨害職務
    上掌管之文書物品罪部分，惟此部分與已起訴之妨害公務有
    裁判上一罪之關係，本院自得併予審理。又公訴意旨認被告
    寅○○就附表一編號9、10部分，係犯刑法第321條第1項第3
    款之攜帶兇器竊盜罪，容有未恰，自應由本院於基本社會事
    實同一之範圍內，變更起訴法條，附此敘明。被告寅○○、
    丁○○就附表一編號4至8部分之犯行，有犯意聯絡，行為分
    擔，為共同正犯。被告寅○○、丁○○所犯上開數罪，犯意
    各別，行為互殊，均應分論併罰。再被告寅○○前因竊盜等
    案件，分別經臺灣高等法院臺中分院以87年度上易字第56 0
    號、87年度上易字第2211號判處有期徒刑1年2月、2年確定
    ，入監執行後，至於92年8月18日因縮短刑期假釋出監，於
    92年11月24日假釋期滿，未經撤銷假釋，以已執行論；又曾
    因毒品危害防制條例案件，經本院以94年度沙簡字第262號
    判處有期徒刑6月確定；又因竊盜案件，經本院以94年度易
    字347號判處有期徒刑1年3月確定，經定應執行刑有期徒刑1
    年7月確定，入監執行後，至於96年2月8日因縮短刑期假釋
    出監，於96年7月11日假釋期滿，未經撤銷假釋，以已執行
    論；被告丁○○曾因違反毒品危害防制條例案件，經臺灣高
    等法院臺中分院以93年度上訴字第1700號判決，分別判處有
    期徒刑1年6月、9月，定其應執行有期徒刑2年1月確定，於
    95年8月28日執行完畢，有臺灣高等法院被告前案紀錄表在
    卷可參，被告2人均於徒刑執行完畢後，5年以內故意再犯有
    期徒刑以上之本罪，均為累犯，上開所犯各罪均應依刑法第
    47條第1項規定，加重其刑。另被告寅○○另於有偵查犯罪
    職權之公務員發覺前，向偵辦本案之員警坦承附表一編號8
    之竊盜犯行並接受裁判等情，業據證人即本案承辦員警辛○○於本院審理時證述在卷，堪認被告寅○○就附表一編號8
    部分係對於未發覺之罪自首而受裁判，故此部分應依刑法第
    62條前段規定減輕其刑，並依法先加後減。爰審酌被告2人
    之素行及犯罪之動機、手段、目的，所生危害，犯罪之情節
    ，犯罪所得，被告丁○○於本院審理時坦承犯行，被告寅○○於偵查中坦承大部分犯行，於本院審理時坦承全部犯行之
    態度，及公訴檢察官就被告寅○○具體求處應執行有期徒刑
    2年6月、被告丁○○應執行有期徒刑1年5月等一切情狀，分
    別量處如主文所示之刑，並定其應執行之刑。再被告寅○○
    就附表一編號1部分之犯罪時間，係於96年4月24日以前，合
    於中華民國九十六年罪犯減刑條例規定基準日之前，且無該
    條例規定不予減刑之情形，應依同條例第2條第1項第3款之
    規定，減其宣告刑期2分之1。未扣案之螺絲起子1支、鑰匙1
    支、六角扳手1支及塑膠管1條，均為被告寅○○所有且為犯
    本案所用之物，業據被告寅○○自承在卷，雖未扣案，然無
    證據足認已滅失，爰依刑法第38條第1項第2款規定宣告沒收
    。
據上論斷，依刑事訴訟法第273條之1第1項、第299條第1項前段
、第300條，刑法第28條、第135條第1項、第138條、第320條第1
項、第321條第1項第2款、第3款、第2項、第55條、第47條第1項
、第62條、第51條第5款、第38條第1項第2款，刑法施行法第1條
之1，中華民國九十六年罪犯減刑條例第2條第1項第3款、第7條
，判決如主文。
本案經檢察官戊○○到庭執行職務。
中    華    民    國    97    年     9    月    26    日
                  刑事第十六庭  法  官  楊文廣
上正本證明與原本無異。
如不服本判決，應於收受送達後10日內向本院提出上訴書狀（應
敘述具體理由並附繕本）。
上訴書狀如未敘述理由，應於上訴期間屆滿後20日內補提理由書
於本院。
                                書記官  葉泰濃
中    華    民    國    97    年     9    月    26    日
附錄本案所犯法條
刑法第320條第1項：
意圖為自己或第三人不法之所有，而竊取他人之動產者，為竊盜
罪，處 5 年以下有期徒刑、拘役或 5 百元以下罰金。
刑法第321條
犯竊盜罪而有左列情形之一者，處六月以上、五年以下有期徒刑
：
一、於夜間侵入住宅或有人居住之建築物、船艦或隱匿其內而犯
    之者。
二、毀越門扇、牆垣或其他安全設備而犯之者。
三、攜帶兇器而犯之者。
四、結夥三人以上而犯之者。
五、乘火災、水災或其他災害之際而犯之者。
六、在車站或埠頭而犯之者。
前項之未遂犯罰之。
刑法第135條第1項：
對於公務員依法執行職務時，施強暴脅迫者，處三年以下有期徒
刑、拘役或三百元以下罰金。
刑法第138條：
毀棄、損壞或隱匿公務員職務上掌管或委託第三人掌管之文書、
圖畫、物品，或致令不堪用者，處五年以下有期徒刑。
附表一：
┌─┬─────┬────┬───┬───────┬──────────┐
│編│犯罪時間  │犯罪地點│被害人│竊得之財物    │ 竊盜之方式         │
│  │          │        │      │              │                    │
│號│          │        │      │              │                    │
├─┼─────┼────┼───┼───────┼──────────┤
│1 │94年1月21 │臺中縣清│甲○○│雷射經緯儀1具 │寅○○趁當時無人看管│
│  │日下午3時 │水鎮大甲│      │              │左列財物之際，徒手竊│
│  │30分許    │溪堤防旁│      │              │得該雷射經緯儀1具。 │
├─┼─────┼────┼───┼───────┼──────────┤
│2 │97年4月20 │臺中縣大│丑○○│車牌號碼Q8-624│寅○○徒手開啟油箱蓋│
│  │日上午7時 │甲鎮臨將│      │1號之自小貨車 │，持其所有之塑膠管1 │
│  │21分許    │路之日南│      │內之92無鉛汽油│條（未扣案）抽取左列│
│  │          │市場旁  │      │（價值約700元 │自小貨車車內之92無鉛│
│  │          │        │      │）            │汽油得手。          │
├─┼─────┼────┼───┼───────┼──────────┤
│  │97年4月23 │臺中縣龍│庚○○│咖啡研磨機、收│寅○○持磚塊敲破窗戶│
│3 │日下午5時5│井鄉臺中│      │銀機各1臺     │玻璃，踰越窗戶進入店│
│  │分許      │港路199 │      │              │內竊得左列物品，因收│
│  │          │號      │      │              │銀機內並無現金，蘇德│
│  │          │        │      │              │欽即將其丟棄。      │
├─┼─────┼────┼───┼───────┼──────────┤
│4 │97年4月25 │臺中縣后│丙○○│車牌號碼A6-691│由丁○○駕駛其所有之│
│  │日凌晨3時 │里鄉甲后│      │2號之深綠色日 │車牌號碼5258-HV 號自│
│  │10分許    │路1015號│      │產牌自小客車1 │小客車，搭載寅○○，│
│  │          │處（月眉│      │部（未遂）    │復由寅○○持其所有之│
│  │          │國小對面│      │              │客觀上足供兇器使用之│
│  │          │）      │      │              │之螺絲起子1支（未扣 │
│  │          │        │      │              │案）欲撬開車鑰匙孔，│
│  │          │        │      │              │並持磚塊敲破該車後座│
│  │          │        │      │              │車窗進入車內竊盜（毀│
│  │          │        │      │              │損部分未據告訴），惟│
│  │          │        │      │              │因故未能將車駛離而未│
│  │          │        │      │              │得手，寅○○復通知吳│
│  │          │        │      │              │國章回該現場接其離去│
│  │          │        │      │              │。                  │
├─┼─────┼────┼───┼───────┼──────────┤
│5 │97年4月25 │臺中縣后│子○○│車牌號碼3G-830│於丁○○及寅○○竊取│
│  │日凌晨3時 │里鄉甲后│      │7號之黑色三陽 │上開編號4之自小客車 │
│  │20分      │路825號 │      │牌自小客車1部 │未遂之後，丁○○隨即│
│  │許        │之檳榔攤│      │              │駕駛上開自小客車，搭│
│  │          │處（月眉│      │              │載寅○○繼續尋找竊盜│
│  │          │糖廠對面│      │              │之目標。於上開地點之│
│  │          │）      │      │              │200公尺遠處，由蘇德 │
│  │          │        │      │              │欽下車持上開螺絲起子│
│  │          │        │      │              │及其所有之鑰匙1支， │
│  │          │        │      │              │撬開車鑰匙孔，並破壞│
│  │          │        │      │              │該車車窗進入車內（毀│
│  │          │        │      │              │損部分未據告訴），吳│
│  │          │        │      │              │國章則以其自小客車掩│
│  │          │        │      │              │護寅○○行竊，並由蘇│
│  │          │        │      │              │德欽將該車駛離而竊盜│
│  │          │        │      │              │得手。              │
├─┼─────┼────┼───┼───────┼──────────┤
│6 │97年4月26 │苗栗縣苑│乙○○│車牌號碼6906-G│由丁○○駕駛其所有之│
│  │日凌晨5時 │裡鎮復里│      │U號之綠色克萊 │上開自小客車，搭載蘇│
│  │15分許    │47之4號 │      │斯勒牌自小客車│德欽，復由寅○○下車│
│  │          │處      │      │1部           │，持上開螺絲起子及鑰│
│  │          │        │      │              │匙破壞該車門鎖（毀損│
│  │          │        │      │              │部分未據告訴），並由│
│  │          │        │      │              │寅○○將該車駛離而竊│
│  │          │        │      │              │盜得手，至車內之數位│
│  │          │        │      │              │相機1臺及油漆工具， │
│  │          │        │      │              │寅○○則於后里鄉沿路│
│  │          │        │      │              │之某路邊丟棄。      │
├─┼─────┼────┼───┼───────┼──────────┤
│7 │97年4月26 │臺中縣后│己○○│車牌號碼3015-P│由丁○○駕駛其所有之│
│  │日下午5時 │里鄉雲頭│      │R號之黑色馬自 │上開自小客車，寅○○│
│  │24分許    │路之台糖│      │達牌自小客車1 │則駕駛渠等竊得之車牌│
│  │          │冰廠處  │      │部（含車內之隨│號碼6906-GU號自小客 │
│  │          │        │      │身碟、ETC電子 │車，2人一同前往后里 │
│  │          │        │      │收費機各1臺） │，因寅○○駕駛之自小│
│  │          │        │      │              │客車沒有油，故2人復 │
│  │          │        │      │              │臨時起意行竊自小客車│
│  │          │        │      │              │代步，由寅○○持上開│
│  │          │        │      │              │螺絲起子及鑰匙破壞該│
│  │          │        │      │              │車門鎖（毀損部分未據│
│  │          │        │      │              │告訴），並由寅○○將│
│  │          │        │      │              │該車駛離而得手。吳國│
│  │          │        │      │              │章則分得車內之隨身碟│
│  │          │        │      │              │及ETC電子收費機各1臺│
│  │          │        │      │              │。                  │
├─┼─────┼────┼───┼───────┼──────────┤
│8 │97年4月間 │苗栗縣三│不詳  │錫罐6瓶、景泰 │由丁○○駕駛自小客車│
│  │某日夜間  │義鄉之某│      │藍花瓶2個、陶 │搭載寅○○至左列之地│
│  │          │處倉庫  │      │瓷花瓶1個、豬 │點，由寅○○徒手開啟│
│  │          │        │      │肉石1個、陶甕1│未上鎖之無人居住倉庫│
│  │          │        │      │個、木獅1對、 │，趁無人看管之際，即│
│  │          │        │      │仙女陶瓷1個、 │徒手搬走左列物品。後│
│  │          │        │      │陶瓷項鍊2條、 │寅○○於97年5月上旬 │
│  │          │        │      │店章2個、印章 │某日，將左列物品寄放│
│  │          │        │      │盒1個、香爐1個│於不知情之黃婉萍位於│
│  │          │        │      │、手鐲1個酒精 │臺中縣后里鄉○○路15│
│  │          │        │      │燈架1 個、木製│1號處所，經警於97年 │
│  │          │        │      │八卦1個、瓷壺1│5月8日下午4時30分許 │
│  │          │        │      │個            │，持搜索票至該處查獲│
│  │          │        │      │              │並扣得左列物品。    │
├─┼─────┼────┼───┼───────┼──────────┤
│9 │97年5月2日│臺中市南│壬○○│車牌號碼3J-057│寅○○持其所有不足供│
│  │上午10時許│屯區新生│      │7號之車牌2面  │兇器使用之六角扳手（│
│  │          │北巷20之│      │              │未扣案）1支，竊得左 │
│  │          │2號     │      │              │列之車牌2面，並懸掛 │
│  │          │        │      │              │於其向不知名友人借用│
│  │          │        │      │              │車號不詳之自小客車上│
│  │          │        │      │              │，嗣於不詳時地，將上│
│  │          │        │      │              │開車牌2面丟棄。     │
├─┼─────┼────┼───┼───────┼──────────┤
│10│97年5月18 │臺中縣后│陳洪阿│車牌號碼A2-105│寅○○持上開六角扳手│
│  │日下午5時 │里鄉中和│秀    │9號之車牌2面  │竊得左列之車牌2面， │
│  │許        │路151號 │      │              │並懸掛於其向友人借用│
│  │          │        │      │              │之黑色馬自達牌自小客│
│  │          │        │      │              │車上。              │
└─┴─────┴────┴───┴───────┴──────────┘
附表二：
┌─┬──────────────────────┬─────┐
│編│  所犯之罪名、宣告之刑期及沒收              │備     註 │
│號│                                            │          │
├─┼──────────────────────┼─────┤
│1 │寅○○竊盜，累犯，處有期徒刑肆月，減為有期徒│附表一編號│
│  │刑貳月。                                    │1之犯行   │
├─┼──────────────────────┼─────┤
│2 │寅○○竊盜，累犯，處有期徒刑肆月，未扣案之塑│附表一編號│
│  │膠管壹條沒收。                              │2之犯行   │
├─┼──────────────────────┼─────┤
│3 │寅○○毀越安全設備竊盜，累犯，處有期徒刑柒月│附表一編號│
│  │。                                          │3之犯行   │
├─┼──────────────────────┼─────┤
│4 │寅○○、丁○○共同攜帶兇器竊盜未遂，累犯，各│附表一編號│
│  │處有期徒刑肆月，未扣案之螺絲起子壹支沒收。  │4之犯行   │
├─┼──────────────────────┼─────┤
│5 │寅○○、丁○○共同攜帶兇器竊盜，累犯，各處有│附表一編號│
│  │期徒刑柒月，未扣案之螺絲起子及鑰匙各壹支均沒│5之犯行   │
│  │收。                                        │          │
├─┼──────────────────────┼─────┤
│6 │寅○○、丁○○共同攜帶兇器竊盜，累犯，各處有│附表一編號│
│  │期徒刑柒月，未扣案之螺絲起子及鑰匙各壹支均沒│6之犯行   │
│  │收。                                        │          │
├─┼──────────────────────┼─────┤
│7 │寅○○、丁○○共同攜帶兇器竊盜，累犯，各處有│附表一編號│
│  │期徒刑柒月，未扣案之螺絲起子及鑰匙各壹支均沒│7之犯行   │
│  │收。                                        │          │
├─┼──────────────────────┼─────┤
│8 │寅○○、丁○○共同竊盜，累犯，寅○○處有期徒│附表一編號│
│  │刑參月，丁○○處有期徒刑肆月。              │8之犯行   │
├─┼──────────────────────┼─────┤
│9 │寅○○竊盜，累犯，處有期徒刑肆月，未扣案之六│附表一編號│
│  │角扳手壹支沒收。                            │9之犯行   │
├─┼──────────────────────┼─────┤
│10│寅○○竊盜，累犯，處有期徒刑肆月，未扣案之六│附表一編號│
│  │角扳手壹支沒收。                            │10之犯行  │
└─┴──────────────────────┴─────┘


司法院資訊處製作；財團法人民間司法改革基金會備份。
